最高法院刑事判決　　　　　　　　　　　　　　　　八十六年度台覆字第一五四號
　　被　告　甲○○
右被告因煙毒案件，經台灣高等法院台南分院中華民國八十六年八月二十日終審更審
判決（八十六年度上更(一)字第二七二號，起訴案號：台灣台南地方法院檢察署八十五
年度偵字第一一九四○、一二二○三號）後，送請覆判，本院判決如左：
    主  文
原判決核准。
    理  由
本件原判決認定被告甲○○曾於民國八十年間因煙毒案件，經台灣台南地方法院判處
有期徒刑三年六月確定，經送執行假釋中，猶不知悔改，復意圖營利，並基於概括之
犯意，自八十五年八月底某日起，以000000000號呼叫器為聯絡工具，在台
南市○○路○段四八四巷二四四弄三十三號林世雄住處及台南縣長榮中學等地點，連
續以每次新台幣（下同）二千元之代價，販賣毒品海洛因予林世雄五次；及分別於八
十五年八月間某日與同年九月間某日，在台南市○○路○段四八四巷二四○弄三十三
號杜忠德住處，連續以每次一千元之代價，先後販賣毒品海洛因予杜忠德二次，共計
販賣毒品所得一萬二千元；同年十月十二日下午三時，在台南市○○路○段一四三巷
二十三號前為警查獲，並扣得其所有意圖供販賣用之毒品海洛因八小包（淨重三‧九
三公克）及其所有供預備販賣毒品海洛因分裝用之空塑膠袋五十個，嗣於同年十月十
七日林世雄、杜忠德二人（均經判決確定）為警查獲非法施用毒品時，供出被告甲○
○販賣毒品海洛因而查知上情等情。係以前開事實，業據證人林世雄、杜忠德分別於
警訊時及偵查中證述綦詳，並有自被告身上查獲之毒品海洛因粉末八小包（淨重三‧
九三公克）及預備販賣毒品海洛因分裝用之空塑膠袋五十個扣案可證。而扣案之上開
粉末，經檢驗結果確係毒品海洛因，復有法務部調查局八十五年十一月二十五日陸
字第八五二一五八三四號鑑定通知書一紙在卷足稽。被告雖否認其有販賣毒品海洛因
犯行，辯稱：渠僅係與林世雄、杜忠德合資購買毒品海洛因，並未販賣毒品海洛因予
林世雄、杜忠德，扣案之毒品海洛因渠雖有販賣之念頭，但並沒有賣云云，何以係畏
罪卸責之詞；及證人林世雄、杜忠德於初審法院翻異彼等於警訊時及偵查中之所證，
均改稱彼等係與被告共同合資向案外人魏榮良購買毒品，並未向被告購買毒品之語，
無非基於與被告之情誼而為護被告，均不足採信，於理由內逐一指駁、說明。並說
明被告於終審法院聲請傳訊證人林世雄、杜忠德到庭對質一節，以該證人等於初審法
院審理時已翻異以前所為不利於被告之供證，而附和被告之辯解，並無證詞與被告所
辯互有對立矛盾之情形，自無命其與被告對質之必要。又被告於終審更審前聲請傳訊
查獲本件之警員陳清芳、倪宗文、林玉斌等證明上開二證人於被查獲時曾供出販毒者
為魏榮良，因警方循線逮捕未果，於破案壓力下，要求該證人等供出販毒者，該二證
人乃謊稱向被告購買毒品，亦無必要，於理由內詳加說明。而以海洛因係肅清煙毒條
例第二條所稱之毒品，被告意圖營利販賣毒品海洛因，核其所為，係犯該條例第五條
第一項之販賣毒品罪。其先後多次販賣毒品海洛因犯行，時間緊接，犯罪構成要件相
同，顯係基於概括犯意為之，應依連續犯論以一罪。又被告所犯法定刑為死刑或無期
徒刑，依法不得加重。再，其非法持有毒品海洛因之低度行為，已為販賣之高度行為
所吸收，不另論罪。因而撤銷初審關於被告販賣毒品部分之判決，改判仍適用肅清煙
毒條例第五條第一項、第十二條前段、第十三條第一項，刑法第十一條前段、第五十
六條、第三十七條第一項、第三十八條第一項第二款，審酌被告犯罪之動機、目的、
手段、殘害他人身心健康，嚴重危害社會秩序，犯罪後否認販賣毒品犯行，顯無悔意
等一切情狀，量處被告無期徒刑，宣告褫奪公權終身；扣案之毒品海洛因八小包（淨
重三‧九三公克）沒收銷燬，空塑膠袋五十個為被告所有供預備販賣毒品海洛因所用
之物，宣告沒收。至被告販賣毒品海洛因所得之一萬二千元及販賣毒品海洛因所用聯
絡工具000000000號呼叫器壹只，雖均未扣案，惟均不能證明業已滅失，應
併予宣告沒收。經核原判決認事用法並無違誤，應予核准。至被告不服原判決所具之
「覆判理由狀」所稱渠係與林世雄、杜忠德合資購買毒品，並非販賣毒品予林世雄及
杜忠德，台南市警察局第五分局警員所出具之監聽報告亦證明「經連日監聽發現外號
『阿斌』（即甲○○）與外號『杜財』（即杜忠德）、『世雄』（林世雄）二人連繫
互調毒品海洛因吸食，及被告毒癮發作，杜忠德供其毒品施用，而非杜忠德向被告購
買毒品」云云。經查原判決並未以上述監聽報告為判處被告犯罪之證據，自無採證違
法可言。而該「覆判理由狀」其餘所述各節，原判決理由已詳加說明，被告徒憑己見
漫加指摘，自屬誤會，併此明。
據上論結，應依肅清煙毒條例第十七條第一款，判決如主文。
中      華      民      國    八十六    年      十      月     十六     日
                              最高法院刑事第五庭
                                  審判長法官  陳  錫  奎
                                        法官  洪  清  江
                                        法官  李  璋  鵬
                                        法官  吳  昆  仁
                                        法官  劉  介  民
      右正本證明與原本無異
                                              書  記  官
中      華      民      國    八十六    年      十      月     二十     日
